# 权益法核算投资收益确认问题

提问人：蓝色忧郁 kimyy 时间：2018-01-09 00:15:06
请教：投资单位权益法核算情况下，被投资单位进入清算期，尚未清算完毕，投资单位是否继续确认权益法投资收益。

回答人：chenyiwei
如果是股东自主清算而不是破产清算，则清算期间，投资方应继续对该被投资企业采用权益法核算。

提问人：安好 时间：2018-05-06 20:20:45
陈版好，追问一下如果是破产清算，投资方应如何处理？谢谢

回答人：chenyiwei
一旦被法院指定的管理人接管，原母公司应按零值确认一项可供出售金融资产，后续不再纳入合并报表范围。